【裁判字號】    89,上訴,3208
【裁判日期】    891025
【裁判案由】    搶奪等
【裁判全文】
臺灣高等法院刑事判決                          八十九年度上訴字第三二○八號
    上  訴  人  臺灣基隆地方法院檢察署檢察官
    被      告  甲○○
右上訴人因被告搶奪等案件，不服臺灣基隆地方法院八十九年度訴字第二二九號，中
華民國八十九年六月二十三日第一審判決（起訴案號：臺灣基隆地方法院檢察署八十
八年度偵字第六七九五號），提起上訴，本院判決如左：
    主  文
原判決關於甲○○竊盜部分暨定執行刑部分撤銷。
甲○○攜帶兇器竊盜，累犯，處有期徒刑捌月。
    事  實
一、甲○○曾於民國八十三年間，因違反麻醉藥品管理條例案件，經台灣台中地方法
    院判處有期徒刑七月，上訴台灣高等法院台中分院後，於八十四年三月八日，經
    駁回上訴而確定，於八十五年一月三十一日執行完畢，仍不知悔改，復於八十八
    年四月上旬某日，前往台北縣板橋市○○街十三巷內，持非其所有之一字形之螺
    絲起子一支，撬開乙○○所有之ＨＣ－０４１９號自小客車車門後，竊取車內如
    附表一所列之支票等財物，得手後，逃逸無蹤。嗣經秘密證人Ａ１（年籍資料詳
    卷）檢舉後，經警聲請搜索票，於八十八年六月八日晚間九時三十分許，在台北
    市○○街五十二號八樓之九甲○○之租賃處內，起獲前開贓物（甲○○與陳清曜
    共同搶奪部分，業經原審判決確定）。
二、案經台北縣警察局海山分局報請台灣台北地方法院檢察署呈請台灣高等法院檢察
    署核轉台灣基隆地方法院檢察署檢察官偵查起訴。
    理  由
一、右揭事實業據被告甲○○迭於偵審中坦承不諱，核與被害人乙○○指述及證人Ａ
    １證述之情節均相符合，並有台北縣警察局贓物認領保管單二紙在卷可稽，足見
    被告自白與事實相符，足以採信。被告犯行洵堪認定，應依法論科。
二、查被告持螺絲起子行竊，因螺絲起子為鐵製器物，持之足以傷人，客觀上仍具危
    險性，足為兇器，核被告所為，係犯刑法第三百二十一條第一項第三款之加重竊
    盜罪。被告有如事實欄所記之前科紀錄、有台灣高等法院檢察署刑案紀錄簡覆表
    在卷可按，五年內再犯本件有期徒刑以上之罪，為累犯，依法加重其刑。原審論
    處被告罪刑本非無見，惟被告持螺絲起子行竊，係犯刑法加重竊盜罪，原審僅論
    以普遍竊盜罪，容有未洽，公訴人上訴意旨指摘及此，應認有理由，自應由本院
    將原判決該部分撤銷改判。爰審酌被告之品行、生活狀況、智識程度、犯罪之動
    機、目的、犯罪所生之危害、犯罪後之態度良好等一切情狀，量處如主文所示之
    刑。至螺絲起子，並未扣案，不具沒收可行性，被告復供陳該起子非其所有，自
    無從宣告沒收，併此敘明。
據上論斷，應依刑事訴訟法第三百六十九條第一項前段、第三百六十四條、第二百九
十九條第一項前段，刑法第三百二十一條第一項第三款、第四十七條，判決如主文。
本案經檢察官柯麗鈴到庭執行職務。
中      華      民      國    八十九    年      十     月     二十五    日
                              臺灣高等法院刑事第五庭
                                  審判長法  官  曾  德  水
                                        法  官  林  立  華
                                        法  官  楊  貴  雄
右正本證明與原本無異。
不得上訴。
                                        書記官  何  瓊  芳
中    華    民    國    八十九    年       十       月       三十       日
附錄：本判決論罪科刑法條全文
刑法第三百二十一條第一項第三款：
犯竊盜罪而有左列情形之一者，處六月以上五年以下有期徒刑：
三攜帶兇器而犯之者。


司法院資訊處製作；財團法人民間司法改革基金會備份。
